---
title: "Exercicio Iris"
author: "Viviane Santos"
date: "18/07/2019"
output:
  html_document: default
---

```{r setup, include=FALSE}
knitr::opts_chunk$set(echo = TRUE)
```

#Introdução

Este arquivo apresenta as respostas ao Exercício da Aula 7 sobre gráficos. O exercício consiste em construir uma janela gráfica com 1 linha e três colunas seguindo as instruções abaixo. Devem ser utilizados os dados de _Iris_.

1- Comprimento da pétala no eixo x e largura da sépala no eixo y, sendo cada espécie em uma janela gráfica
2- Padronize os eixos x e y para todas as espécies de _Iris_
3- Plote cada espécie com uma cor diferente
4- Adicione a reta do modelo linear
5- Inclua rótulos A, B e C em cada uma das janelas gráficas
6- Crie um diretório /figs em seu repositório
7- Salve o gráfico em png em uma boa resolução, com o tamanho dos pontos e eixos legíveis no diretório /figs

#Criando Gráfico

Para criar o gráfico foram carregados os dados de Iris e posteriormente estabelecidos os parâmetros gráficos para os plots das 3 espécies de _Iris_. Antes da elaboração dos plots propriamente ditos foram criados objetos com os modelos lineares, coeficientes e alguns parâmetros gráficos para auxiliar na construção do gráfico, conforme indicado a seguir.

```{r dados Iris e Objetos}
data(iris)
head(iris)

## criando objetos para auxiliar a construção do gráfico
# criando modelos lineares
ms <- lm(Sepal.Width ~ Petal.Length, data=iris[iris$Species=="setosa",])
mve <- lm(Sepal.Width ~ Petal.Length, data=iris[iris$Species=="versicolor",])
mvi <- lm(Sepal.Width ~ Petal.Length, data=iris[iris$Species=="virginica",])
coefs <- coef(ms)#objeto so com os coeficientes
coefve <- coef(mve)
coefvi <- coef(mvi)
# definindo os nomes dos eixos
labx <- "Comprimento da Pétala (cm)"
laby <- "Largura da Sépala (cm)"
```

Em seguida foram elaborados os gráficos solicitados nos itens 1 a 5 do exercício. Os comandos são apresentados no próximo subitem.

```{r Gráficos, echo = FALSE}
##construindo o grafico em si
# definindo os parametros graficos
par(mfrow=c(1,3), las=1, bty="l") # aqui estamos usando las e bty dentro do par para fixar para todas as janelas
# plot de setosa
plot(Sepal.Width ~ Petal.Length, data=iris[iris$Species=="setosa",], 
     col="tomato",
     ylab=laby, xlab="")
# linha do previsto pelo modelo
## a + b*x 
abline(a=coefs[1], b=coefs[2],
       col='tomato', lwd=2)
mtext("A", 3, adj=0, font=2)#nomeando como grafico A
## plot versicolor
plot(Sepal.Width ~ Petal.Length, data=iris[iris$Species=="versicolor",], 
     col="navy",
     ylab="", xlab=labx)
mtext("B", 3, adj=0, font=2)#nomeando como grafico B
# linha do previsto pelo modelo
## a + b*x 
abline(a=coefve[1], b=coefve[2],
       col='navy', lwd=2)
#plot virginica
plot(Sepal.Width ~ Petal.Length, data=iris[iris$Species=="virginica",], 
     col="#EBCC2A",
     ylab="", xlab="")
mtext("C", 3, adj=0, font=2)#nomeando como grafico B
# linha do previsto pelo modelo
## a + b*x 
abline(a=coefvi[1], b=coefvi[2],
       col='#EBCC2A', lwd=2)
# incluindo a legenda
legend("topleft", legend=c(expression(italic("I. setosa")),
                           expression(italic("I. versicolor")),
                           expression(italic("I. virginica"))),
       col=c("tomato", "navy", "#EBCC2A"),
       lty=1, bty='n')#nao aceita argumento font, entao tem que inserir a funcao expression e escolher italic, mas tem que fazer para cada texto da legenda concatenando
```

#Salvando Gráfico no Diretório /figs

Abaixo segue o código utilizado para salvar a Figura solicitada no diretório Projetos/figs. Trata-se do mesmo código utilizado para elaboração dos gráficos acima, porém acrescentando comandos com a função png ao início e dev.off() ao final. 

```{r Criando png, eval=FALSE}
#abrindo png na pasta figs
png("figs/figura02", res=300, width=2400, height=1200)#estabelecendo tamanho proporcional a resolucao
# definindo os parametros graficos
par(mfrow=c(1,3), las=1, bty="l")
# plot de setosa
plot(Sepal.Width ~ Petal.Length, data=iris[iris$Species=="setosa",], 
     col="tomato",
     ylab=laby, xlab="")
# linha do previsto pelo modelo
## a + b*x 
abline(a=coefs[1], b=coefs[2],
       col='tomato', lwd=2)
mtext("A", 3, adj=0, font=2)#nomeando como grafico A
## plot versicolor
plot(Sepal.Width ~ Petal.Length, data=iris[iris$Species=="versicolor",], 
     col="navy",
     ylab="", xlab=labx)
mtext("B", 3, adj=0, font=2)#nomeando como grafico B
# linha do previsto pelo modelo
## a + b*x 
abline(a=coefve[1], b=coefve[2],
       col='navy', lwd=2)
#plot virginica
plot(Sepal.Width ~ Petal.Length, data=iris[iris$Species=="virginica",], 
     col="#EBCC2A",
     ylab="", xlab="")
mtext("C", 3, adj=0, font=2)#nomeando como grafico B
# linha do previsto pelo modelo
## a + b*x 
abline(a=coefvi[1], b=coefvi[2],
       col='#EBCC2A', lwd=2)
# incluindo a legenda
legend("topleft", legend=c(expression(italic("I. setosa")),
                           expression(italic("I. versicolor")),
                           expression(italic("I. virginica"))),
       col=c("tomato", "navy", "#EBCC2A"),
       lty=1, bty='n')#nao aceita argumento font, entao tem que inserir a funcao expression e escolher italic, mas tem que fazer para cada texto da legenda concatenando
dev.off()#finalizando o grafico
```

Obs.: O arquivo figura02.png foi salvo na pasta figs do diretório do projeto.